臺灣彰化地方法院刑事判決　　　　　　　　　　　　九十三年度易字第一五一號
　　公　訴　人　臺灣彰化地方法院檢察署檢察官
　　被　　　告　天○○
右列被告因竊盜案件，經檢察官提起公訴（九十三年度偵字第六九九八號），及移
併案審理（九十三年度偵字第七三八二號、第七六八０號、第七九二０號、第八四一
五號、第八四一六號、第八六九一號、第九０五六號），於本院準備程序中，被告就
被訴及併案事實均為有罪之陳述，經裁定改行簡式審判程序，本院判決如左：
    主      文
天○○共同以犯竊盜罪為常業，累犯，處有期徒刑肆年貳月。扣案之細彎狀鐵絲、磨
平鐵棒、尖嘴鉗各壹支均沒收。
    事實及理由
一、事實部分：
    天○○前於民國八十八年至九十年間，因二件違反毒品危害防制條例案件及一偽
    造文書案件，分經本院以八十八年度訴字第七三三號判處有期徒刑六月確定、本
    院八十八年度員簡字第四００號，判處有期徒刑四月確定，臺灣臺中地方法院九
    十年度訴字第七二二號，判處有期徒刑二月確定；此三罪並經定應執行有期徒刑
    十月確定；復於九十年間，另因竊盜案件，經本院以八十九年度易字第一二九一
    號，判處有期徒刑六月確定；再因違反毒品危害防制條例案件，經本院以九十年
    度易字第一二０七號，判處有期徒刑八月確定。前開數罪接續入監執行後，於九
    十二年一月十七日假釋付保護管束出監，甫於九十二年五月十六日假釋期滿未經
    撤銷，以已執行完畢論。詎其猶不知悔改，因缺錢花用，竟意圖為自己不法之所
    有，並基於常業之犯意，於附表所示之時間、地點，或獨自一人（如附表編號二
    、四、十八、十九、二十、二十七、二十九及三十），或與陳麒全（如附表編號
    三十一），或與洪富貴（如附表編號一、三、五、六、七、八、九、十、十一、
    十二、十三、十四、十五、十六、十七、二十一、二十二、二十三、二十四、二
    十五、二十六、二十八）共同基於意圖為自己不法所有之概括犯意聯絡及行為分
    擔，以附表編號一至三十一所示之犯罪方式，先後三十一次竊取如附表所示被害
    人所有之財物，得手後，即將現金朋分花用，其餘值錢物品則持往臺中市某地變
  賣換現後，再由其個人使用或與陳麒全或洪富貴朋分花用，充作日常生活所需，
    且恃此為生。嗣於九十三年九月十三日凌晨一時十分許，天○○、陳麒全二人竊
    得附表編號三十一所示車號ＣＶ—三二九一號自小客車後，由天○○駕駛該自小
    客車行經彰化縣秀水鄉○○村○○街四二六巷口，為警攔檢查獲，並扣得陳麒全
    所有供犯附表編號三十竊盜犯行所用之細彎狀鐵絲、磨平鐵棒、尖嘴鉗各一支，
    及陳麒全所有與本案無關之起子六支、破壞剪三支、粗彎狀鐵棒一支、小鐵鎚一
    支、扳手一支及萬能工具一箱等物品。天○○於到案後，主動向司法警察自白尚
    犯有附表編號一至二十九所示之其餘竊盜犯行，而查知上情。
二、本件被告天○○所涉係死刑、無期徒刑、最輕本刑為三年以上有期徒刑之罪或高
    等法院管轄第一審案件以外之罪，並於本院行準備程序時就被訴及併案事實均為
    有罪之陳述，本院合議庭依前揭規定，經評議結果，裁定改由受命法官獨任行簡
    式審判程序，先予敘明。
三、本案證據：
    (一)證人即共犯洪富貴於警詢之證述（見員警刑字第０九三０００九０八三號警卷
      ）。
    (二)證人即被害人宇○○於警詢之證述（見員警刑字第０九三０００九０八三號警
      卷）。
    (三)證人即被害人申○○於警詢之證述（見員警刑字第０九三０００九０八三號警
      卷）。
    (四)證人即被害人酉○○於警詢之證述（見員警刑字第０九三０００九０八三號警
      卷）。
    (五)證人即被害人宙○○於警詢之證述（見員警刑字第０九三０００九０八三號警
      卷）。
    (六)證人即被害人巳○○於警詢之證述（見員警刑字第０九三０００九０八三號警
      卷）。
    (七)證人即被害人玄○○於警詢之證述（見員警刑字第０九三０００九０八三號警
      卷）。
    (八)證人即被害人庚○○於警詢之證述（見員警刑字第０九三０００九０八三號警
      卷）。
    (九)證人即被害人黃○○於警詢之證述（見員警刑字第０九三０００九０八三號警
      卷）。
    (十)證人即被害人林施秀絹於警詢之證述（見員警刑字第０九三０００九０八三號
      警卷）。
    (十一)證人即被害人辛○○於警詢之證述（見員警刑字第０九三０００九０八三號警
      卷）。
    (十二)證人即被害人游鈴鈴於警詢之證述（見員警刑字第０九三０００九一四五號警
      卷）。
    (十三)證人即被害人劦輝企業股份有限公司員工地○○於警詢之證述（見員警刑字第
      ０九三０００九一四五號警卷）。
    (十四)證人即被害人乙○於警詢之證述（見員警刑字第０九三０００九一四五號警卷
      ）。
    (十五)證人即被害人癸○○於警詢之證述（見員警刑字第０九三０００九一四五號警
      卷）。
    (十六)證人即被害人亥○○於警詢之證述（見員警刑字第０九三０００九一四五號警
      卷）。
    (十七)證人即被害人午○○○於警詢之證述（見員警刑字第０九三０００九一四五號
      警卷）。
    (十八)證人即被害人卯○○於警詢之證述（見員警刑字第０九三０００九一四五號警
      卷）。
    (十九)證人即被害人丁○○於警詢之證述（見鹿警刑字第０九三０００四０一七號警
      卷第四頁）。
    (二十)證人即被害人寅○○於警詢之證述（見鹿警刑字第０九三００二一五四五號警
      卷）。
    證人即被害人Ａ○○○於警詢之證述（見鹿警刑字第０九三００二一五四五號
      警卷）。
    證人即被害人戊○○於警詢之證述（見鹿警刑字第０九三００二一五四五號警
      卷）。
    證人即被害人己○○於警詢之證述（見員警刑字第０九三０００號警卷）。
    證人即被害人未○○於警詢之證述（見員警刑字第九二九一號警卷）。
    證人即被害人丙○○於警詢之證述（見員警刑字第０九三０００九三八二號警
      卷）。
    證人即被害人辰○○於警詢之證述（見員警刑字第０九三０００九三八二號警
      卷）。
    證人即被害人戌○○於警詢之證述（見員警刑字第０九三０００九三八二號警
      卷）。
    證人即被害人壬○○於警詢之證述（見員警刑字第０九三０００九三八二號警
      卷）。
    證人即被害人子○○於警詢之證述（見員警刑字第０九三０００九三八二號警
      卷）。
    證人即被害人丑○於警詢之證述（見員警刑字第０九三０００九三八二號警卷
      ）。
    巳○○立具之遺失（拾得）物品領據一紙（見員警刑字第０九三０００九０八
      三號警卷）。
    酉○○立具贓物認領保管單一紙（見員警刑字第０九三０００九０八三號警卷
      ）。
    未○○立具贓物認領保管單一紙（見員警刑字第九二九一號警卷）。
    丁○○立具之彰化縣警察局鹿港分局秀水所分駐所贓物認領保管單一紙（見鹿
      警刑字第０九三０００四０一七號警卷第八頁）。
    丑○立具之贓物認領保管單一紙（見員警刑字第０九三０００九三八二號警卷
      ）。
    現場照片二紙（見員警刑字第九二九一號警卷）。
    內政部警政署刑事警察局九十三年九月十三日刑紋字第０九三０一八０一七八
      號鑑驗書一紙（見員警刑字第九二九一號警卷）。
    共犯陳麒全所有供行竊之細彎狀鐵絲、磨平鐵棒、尖嘴鉗各一支。
    被告於本院之自白。
    臺灣高等法院被告全國前案紀錄表一份。
四、按刑法上所謂常業犯，指反覆以同種類行為為目的之社會活動之職業性犯罪而言
    ，至於犯罪所得之多寡，是否恃此犯罪為唯一之謀生職業，則非所問，縱令兼有
    其他職業，仍無礙於該常業犯罪之成立要件，最高法院八十五年臺上字第五一○
    號判例意旨參照。查被告於本院九十三年十一月二十九日審理時，自承雖有從事
    水電工作，月薪約二萬餘元，惟其需扶養父母親，故水電工作所得不敷支應生活
    開銷等語，且被告自九十三年四月間起至九十三年九月十三日止所為竊盜犯行，
    高達三十一件，又被告所竊得之物品，價值均非微，被告顯係基於恃竊盜為生之
    常業犯意，核被告所為，應係犯刑法第三百二十二條之常業竊盜罪，公訴意旨雖
    認應依加重竊盜罪處斷，惟被告竊盜行為次數達三十一次，且應係基於常業之犯
    意而為，已如前述，公訴意旨漏未斟酌於此，尚有未洽，惟其社會基本事實同一
    ，爰依法變更起訴法條，合先敘明。又被告無故於白天侵入如附表編號一、八、
    十、十五、二十、二十一、二十二、二十六、二十八及二十九之住宅，其此部分
    所為，則均係犯刑法第三百零六條侵入住宅罪。又被告於為附表編號二、四及二
    十四之竊盜犯行時，係於夜間侵入住宅竊盜；另被告於為附表編號一、八、十、
    十五、二十二、二十四、二十六、二十八及二十九所示竊盜犯行時，曾毀壞窗戶
    、大門、鐵窗等門扇及安全設備，惟被告此部分所為應已結合於所犯竊盜罪之罪
    質中，此部分無更行構成侵入住宅罪及毀壞他人之物致令不堪用罪，附此敘明。
    被告於為附表編號一、三、五、六、七、八、九、十、十一、十二、十三、十四
    、十五、十六、十七、二十一、二十二、二十三、二十四、二十五、二十六、二
    十八之竊盜犯行，及為附表編號三十一之竊盜犯行，分係與共犯洪富貴及陳麒全
    具有犯意聯絡及行為分擔，為共同正犯。又被告先後多次無故於白天侵入住宅係
    時間緊接，方法相同，且觸犯構成要件相同之罪，顯係基於概括犯意為之，為連
    續犯，應依刑法第五十六條規定，以一罪論，並加重其刑。另被告連續無故於白
    天侵入住宅之目的即為遂其常業竊盜犯行，是被告所犯前開二罪間，有方法目的
    之牽連關係，應從一重之常業竊盜罪處斷。起訴書犯罪事實欄中雖僅記載附表編
    號三十一所示之竊盜犯行，而未論及其餘部分，惟事實部分所記載之附表編號一
    至三十所示之其餘竊盜犯行（即檢察官請求移送併案審理部分），及無故於白天
    侵入住宅罪，與起訴書記載之部分，既具有常業犯之實質上一罪關係及牽連犯之
    裁判上一罪關係，基於審判不可分原則，本院自應併予審理。再被告曾於八十八
    年至九十年間，因二件違反毒品危害防制條例案件及一偽造文書案件，分經本院
    以八十八年度訴字第七三三號判處有期徒刑六月確定、本院八十八年度員簡字第
    四００號，判處有期徒刑四月確定，臺灣臺中地方法院九十年度訴字第七二二號
    ，判處有期徒刑二月確定；此三罪並經定應執行有期徒刑十月確定；復於九十年
    間，另因竊盜案件，經本院以八十九年度易字第一二九一號，判處有期徒刑六月
    確定；再因違反毒品危害防制條例案件，經本院以九十年度易字第一二０七號，
    判處有期徒刑八月確定。前開數罪接續入監執行後，於九十二年一月十七日假釋
    付保護管束出監，甫於九十二年五月十六日假釋期滿未經撤銷，以已執行完畢論
    ，此有臺灣高等法院被告全國前案紀錄表存卷可按，其於五年內，再犯本件最重
    本刑為有期徒刑以上之罪，為累犯，應依刑法第四十七條規定遞加重其刑。爰審
    酌被告正值壯年，竟不思循合法正當途徑獲取財物，且其多次以攜帶兇器破壞他
    人門扇、安全設備侵入他人住宅內行竊，所竊物品價值及造成之損害非輕，犯罪
    次數又高達三十一次之多，然其到案後主動向司法警察自承全部犯行，犯後態度
    尚稱良好等一切情狀，量處如主文所示之刑。另按釋字第四七一號解釋已指出：
    本諸法治國家保障人權之原理及刑法之保護作用，其法律規定之內容，應受比例
    原則之規範，使保安處分之宣告，與行為人所為行為之嚴重性、行為人所表現之
    危險性，及對行為人未來之期待相當。本院審酌被告固連續為竊盜行為，惟其於
    為本件竊盜犯行際，尚非全然無正當工作，且其於偵、審期間均坦承犯行，衡量
    被告犯罪行為之危險性及嚴重程度，宣告如主文所示之刑已足認係對被告犯行之
    適當處罰，且已足對其產生矯正策勵之影響，且對其未來發展亦仍具可期待性。
    是若另行依竊盜犯贓物犯保安處分條例之規定宣告強制工作三年，顯與比例原則
    有違，是爰不另為令入勞動場所強制工作之宣告，併此敘明。末扣案之細彎狀鐵
    絲、磨平鐵棒、尖嘴鉗各一支，均係共犯陳麒全所有，且供犯附表編號三十一所
    示竊盜犯行，業據被告自承在卷，基於共同犯罪行為，應由共犯各負全部責任之
    理論，是應依刑法第三十八條第一項第二款規定宣告沒收。另扣案之起子六支、
    破壞剪三支、粗彎狀鐵棒一支、小鐵鎚一支、扳手一支及萬能工具一箱等物品，
    雖據被告陳稱亦係共犯陳麒全所有，惟被告否認欲供或已使用該物品犯本件上開
    犯行，且前開物品均非違禁物，本院自無從宣告沒收。另被告於為附表編號一、
    八所使用之木棍，附表編號十六、二十二所使用之不詳工具，附表編號二十六所
    使用之拔釘器，附表編號二十九所使用之鋤頭柄，雖係供被告竊盜所用之物，惟
    均非被告及共犯所有，業據被告自稱在卷，且非違禁物，本院自無從宣告沒收；
    又被告於為附表編號三、七、九及二十八所示竊盜犯行時，所持用之共犯洪富貴
    所有破壞剪一把，及被告於為附表編號四、十一、二十一及二十七所示竊盜犯行
    時，所持用之被告所有起子一支，及被告於為附表編號九、二十四所示竊盜犯行
    時，所持用之共犯洪富貴所有之起子一把，及被告於為附表編號十五時，所持用
    之共犯洪富貴所有之不詳工具一把，雖均係被告及共犯洪富貴所有，所持犯本件
    竊盜罪所用之物，惟前開物品均未扣案，且乏證據足資證明均仍存在，為免執行
    困難，本院認以不宣告沒收為宜，附此敘明。
五、應依刑事訴訟法第二百七十三條之一第一項、第二百九十九條第一項前段、第三
    百條、第三百十條之二、第四百五十四條第一項，刑法第二十八條、第三百二十
    二條、第三百零六條、第五十五條、第四十七條、第三十八條第一項第二款，判
    決如主文。
六、如不服本判決，應於判決送達後十日內，向本院提出上訴狀（須附繕本）。
本案經檢察官李毓珮到庭執行職務
中      華      民      國    九十四    年      一      月     十七     日
                                臺灣彰化地方法院刑事第三庭
                                    法      官  簡 婉 倫
右正本證明與原本無異。
如不服本判決，應於判決送達後十日內向本院提出上訴狀( 須附繕本 )。
告訴人或被害人對於判決如有不服具備理由請求檢察官上訴者，其上訴期間之計算係
以檢察官收受判決正本之日期為準。
                                    法院書記官
中      華      民      國    九十四    年一      月     十七     日
附錄本案論罪科刑法條
中華民國刑法第三百二十二條
以犯竊盜罪為常業者，處一年以上七年以下有期徒刑。
附  表
┌─┬────┬───────┬─────┬────────────────┬─────────┐
│編│ 行為人 │  犯罪時、地  │  被害人  │         犯  罪  方  式         │    所 得 財 物   │
│號│        │              │          │                                │                  │
├─┼────┼───────┼─────┼────────────────┼─────────┤
│一│天○○│於九十三年四月│  巳○○  │由天○○、黃富貴分持現場拾得非其│除草機、抽水機、鐮│
│  │洪富貴│十三日上午某時│          │所有，客觀上足對人之身體構成危險│鋸、小電視機、手拉│
│  │        │，在彰化縣彰化│          │，長約五、六十公分之木棍（起訴書│坯茶盤、電腦、電鑽│
│  │        │市○○路五六０│          │誤載為係攜帶起子、鴨嘴鉗），將屬│、研磨機、茶壺（一│
│  │        │巷三十號住宅  │          │防閑安全設備之窗戶鐵條扳開，並敲│百餘組）、收音機、│
│  │        │              │          │毀玻璃，再均自窗戶攀爬踰越進屋行│修剪盆景工具一批、│
│  │        │              │          │竊                              │電鬍刀等上開物品中│
│  │        │              │          │                                │其中數樣物品      │
├─┼────┼───────┼─────┼────────────────┼─────────┤
│二│天○○│於九十三年五月│  甲○○  │天○○於夜間利用該住宅大門旁小鐵│勞力士手錶、美金、│
│  │        │中旬某日晚間十│          │門未上鎖機會，侵入該住宅徒手行竊│港幣、鑽戒二只及黃│
│  │        │一時，在彰化縣│          │                                │金手鍊一條（價值約│
│  │        │埔心鄉南港村新│          │                                │三十萬元）        │
│  │        │港路五０九巷一│          │                                │                  │
│  │        │號            │          │                                │                  │
├─┼────┼───────┼─────┼────────────────┼─────────┤
│三│天○○│於九十三年六月│  卯○○  │由洪富貴持其所有客觀上足對人之身│金飾一批、照相機二│
│  │洪富貴│十五日下午五時│          │體構成危險屬兇器之破壞剪一把（無│臺、電視、音響ＤＶ│
│  │        │許，在彰化縣埔│          │證據證明該破壞剪尚存在），破壞該│Ｄ各一臺（價值約十│
│  │        │鹽鄉埔南村彰水│          │戶屬安全設備之窗戶後（毀損部分未│萬元）            │
│  │        │路一段一六一巷│          │據告訴），由洪富貴、天○○二人共│                  │
│  │        │二十號住宅    │          │同自窗戶攀爬踰越進入該屋內，（侵│                  │
│  │        │              │          │入住宅部分未據告訴）搬運竊取屋內│                  │
│  │        │              │          │物品                            │                  │
├─┼────┼───────┼─────┼────────────────┼─────────┤
│四│天○○│於九十三年六月│亥○○  │天○○攜帶其所有客觀上足對人之身│金項鍊、戒指及古物│
│  │        │中旬某日凌晨三│          │體構成危險屬兇器之起子（該起子業│一批（價值約一萬元│
│  │        │、四時許，在彰│          │已丟棄），於夜間利用亥○○住宅大│）                │
│  │        │化縣埔心鄉梧鳳│          │門未上鎖之機會，進入該戶住宅行竊│                  │
│  │        │村五賢路一七六│          │                                │                  │
│  │        │號住宅        │          │                                │                  │
├─┼────┼───────┼─────┼────────────────┼─────────┤
│五│天○○│於九十三年六月│  宇○○  │由天○○、洪富貴二人共同徒手將上│大門監視器二臺（價│
│  │洪富貴│下旬某日凌晨二│          │開住處門外擺設之大門監視器拔下竊│值約一萬五千元）  │
│  │        │時許，在彰化縣│          │取                              │                  │
│  │        │埤頭鄉合興村彰│          │                  │                  │
│  │        │水路三段五一五│          │                                │                  │
│  │        │號住宅門外    │          │                                │                  │
├─┼────┼───────┼─────┼────────────────┼─────────┤
│六│天○○│於九十三年七月│  戌○○  │由天○○、洪富貴二人共同徒手將上│監視器一臺（價值約│
│  │洪富貴│六日凌晨一時許│          │開住宅門外設置之監視器拔下竊取  │六千元）          │
│  │        │，在彰化縣埔心│          │                                │                  │
│  │        │鄉埤霞村五通北│          │                                │                  │
│  │        │路六巷七十項住│          │                                │                  │
│  │        │宅大門前      │          │                                │                  │
├─┼────┼───────┼─────┼────────────────┼─────────┤
│七│天○○│於九十三年七月│  申○○  │由洪富貴持其所有客觀上足對人之身│姜太公及達摩木雕品│
│  │洪富貴│六日凌晨某時，│          │體構成危險屬兇器之破壞剪一把（無│、點唱機、擴大機、│
│  │        │在彰化縣埔鹽鄉│          │證據證明該破壞剪尚存在），破壞該│ＬＤ、ＶＣＤ錄影機│
│  │        │埔打路四九之十│          │戶屬安全設備之窗戶後（毀損部分未│、Ｖ八攝影機、無線│
│  │        │一號住宅      │          │據告訴），由洪富貴、天○○二人共│麥克風各一臺、喇叭│
│  │        │              │          │同自窗戶攀爬踰越進入該屋內（侵入│一組、音響架二座、│
│  │        │              │          │住宅部分亦未據告訴），搬運竊取屋│瓦斯爐一臺、洋酒三│
│  │        │              │          │內物品                          │瓶、茶壺十支等物品│
│  │        │              │          │                                │（價值約三十萬元）│
├─┼────┼───────┼─────┼────────────────┼─────────┤
│八│天○○│於九十三年七月│  巳○○  │由天○○、黃富貴分持現場拾得非其│除草機、抽水機、鐮│
│  │洪富貴│十二日下午日間│          │所有，客觀上足對人之身體構成危險│鋸、小電視機、手拉│
│  │        │某時，在彰化縣│          │，長約五、六十公分之木棍（起訴書│坯茶盤、電腦、電鑽│
│  │        │彰化市○○路五│          │誤載為係攜帶起子、鴨嘴鉗），將屬│、研磨機、茶壺（一│
│  │        │六０巷三十號住│          │防閑安全設備之窗戶鐵條扳開，並敲│百餘組）、收音機、│
│  │        │宅            │          │毀玻璃，再均自窗戶攀爬踰越進屋行│修剪盆景工具一批、│
│  │        │              │          │竊                              │電鬍刀等上開物品中│
│  │        │              │          │                                │其中數樣物品      │
├─┼────┼───────┼─────┼────────────────┼─────────┤
│九│天○○│於九十三年七月│  酉○○  │由洪富貴持其所有客觀上足對人之身│數位相機、手錶、項│
│  │洪富貴│十二日下午三時│          │體構成危險屬兇器之破壞剪及起子各│鍊、金飾、化妝品及│
│  │        │許，在彰化縣溪│          │一把（無證據證明該破壞剪及起子均│化妝包、內衣褲等物│
│  │        │湖鎮○○○路五│          │仍存在），以該破壞剪破壞該戶屬安│品（價值約六至七萬│
│  │        │十九之十三號住│          │全設備之窗戶後（毀損部分未據告訴│元）              │
│  │        │宅            │          │），由洪富貴、天○○二人共同自窗│                  │
│  │        │              │          │戶攀爬踰越進入該屋內（侵入住宅部│                  │
│  │        │              │          │分亦未據告訴），搬運竊取屋內物品│                  │
├─┼────┼───────┼─────┼────────────────┼─────────┤
│十│天○○│於九十三年七月│  游鈴鈴  │天○○、洪富貴二人共同前往，由洪│皮包一個（內含存摺│
│  │洪富貴│中旬某日上午十│          │富貴徒手扳開毀壞該址屬防閑安全設│及印章）          │
│  │        │時許，在彰化縣│          │備之鐵窗後，即由天○○、洪富貴二│                  │
│  │        │大村鄉田洋村田│          │人自屬安全設備之窗戶攀爬踰越進入│                  │
│  │        │洋巷八之二十六│          │屋內竊取財物                    │                  │
│  │        │號住宅        │          │                                │                  │
├─┼────┼───────┼─────┼────────────────┼─────────┤
│十│天○○│於九十三年七月│所有人：香│由天○○持其所有客觀上足對人之身│車號ＰＦ—九七０二│
│一│洪富貴│十六日凌晨二時│村食品有限│體構成危險屬兇器之起子（該起子業│號自小貨車一部    │
│  │        │許，在彰化縣埔│公司      │已丟棄），與洪富貴共同前往該處路│                  │
│  │        │心鄉瓦北村源泉│使用人：劉│旁行竊                          │                  │
│  │        │路二段一六０號│焜章      │                                │                  │
│  │        │路旁          │          │                                │                  │
├─┼────┼───────┼─────┼────────────────┼─────────┤
│十│天○○│於九十三年七月│  玄○○  │天○○、洪富貴趁該址無人居住之道│電視六臺、ＤＶＤ光│
│二│洪富貴│十六日下午十時│          │場後門未鎖之機會，徒手將該後門推│碟機、ＣＤ音響各一│
│  │        │許，在彰化縣大│          │開後進入，並徒手竊取道場內物品  │臺、無線麥克風一臺│
│  │        │村鄉大崙村大崙│          │                                │及Ｔ恤一件        │
│  │        │路十之五六號道│          │                                │                  │
│  │        │場            │          │                                │                  │
├─┼────┼───────┼─────┼────────────────┼─────────┤
│十│天○○│九十三年七月中│  辰○○  │由天○○、洪富貴二人共同徒手將上│監視器一臺（價值約│
│三│洪富貴│旬某日，在彰化│          │開住宅門外設置之監視器拔下竊取  │五千餘元）        │
│  │        │縣埔鹽鄉豐澤村│          │                                │                  │
│  │        │埔打路二巷一之│          │                                │                  │
│  │        │二十五號門前  │          │                                │                  │
├─┼────┼───────┼─────┼────────────────┼─────────┤
│十│天○○│於九十三年七月│  子○○  │天○○、洪富貴利用該戶住宅前面小│金子二枚、金項鍊八│
│四│洪富貴│二十日白天，在│          │門未上鎖之機會，徒手進入該住宅行│條、手環二對、戒指│
│  │        │彰化縣埔心鄉經│          │竊（侵入住宅部分未據告訴）      │二枚、耳環二對、數│
│  │        │口村明道路八十│          │                                │位相機一臺、播放機│
│  │        │九號住宅      │          │                                │一臺、放影機一臺、│
│  │        │              │          │                                │監視器主機一臺、擴│
│  │        │    │          │                                │大器一臺、音響架一│
│  │        │              │          │                                │組、音響一臺、音響│
│  │        │              │          │                                │喇叭一個、現金三千│
│  │        │              │          │                                │元（總價值約三萬元│
│  │        │              │          │                                │）                │
├─┼────┼───────┼─────┼────────────────┼─────────┤
│十│天○○│於九十三年七月│  庚○○  │天○○、洪富貴共同前往，推由黃家│音響一組、電視一臺│
│五│洪富貴│二十五日下午四│          │寶在車上把風，另推由洪富貴利用其│及新臺幣（下同）約│
│  │        │時許，在彰化縣│          │所有，客觀上足對人之身體構成危險│一萬六千元        │
│  │        │埔心鄉瓦北村源│          │屬兇器之不詳工具（無法證明尚存在│                  │
│  │        │泉路二段三三０│          │），先破壞該戶大門後，進屋行竊  │                  │
│  │        │巷三二號住宅  │          │                                │                  │
├─┼────┼───────┼─────┼────────────────┼─────────┤
│十│天○○│於九十三年七月│  黃○○  │由天○○、洪富貴持不詳何人所有之│證件一批、現金一千│
│六│洪富貴│三十日下午三時│          │客觀上足對人之身體構成危險屬兇器│元、行動電話二支及│
│  │        │許，在彰化縣埔│          │之不詳破壞工具，先破壞該戶屬防閑│手錶等物品（價值約│
│  │        │鹽鄉天盛村番金│          │安全設備之窗戶後（毀損部分未據告│三萬元）          │
│  │        │路一巷三號住宅│          │訴），該二人再從該已破壞之窗戶攀│                  │
│  │        │              │          │爬踰越進入屋內（侵入住宅部分亦未│                  │
│  │        │              │          │據告訴），竊取物品              │                  │
├─┼────┼───────┼─────┼────────────────┼─────────┤
│十│天○○│於九十三年七月│劦輝企業股│由天○○、洪富貴二人共同徒手將上│監視攝影機二支（價│
│七│洪富貴│下旬某日，在彰│份有限公司│開停車場內設置之監視攝影機拔下竊│值約二萬四千元）  │
│  │        │化縣大村鄉貢旗│          │取                              │                  │
│  │        │村二巷八之二十│          │                                │                  │
│  │        │六號停車場內  │          │                                │                  │
├─┼────┼───────┼─────┼────────────────┼─────────┤
│十│天○○│於九十三年七月│  寅○○  │由天○○徒手將上開企業社外設置之│監視器二支（價值約│
│八│        │底晚上十時，在│          │監視器拔下竊取                  │一萬元）          │
│  │        │彰化縣埔心鄉二│          │                                │                  │
│  │        │重村瑤鳳路三段│          │                                │                  │
│  │        │一二七巷十七號│          │                                │                  │
│  │        │連昇企業社前  │          │                                │                  │
├─┼────┼───────┼─────┼────────────────┼─────────┤
│十│天○○│於九十三年七月│  己○○  │天○○利用該戶一樓屬防閑安全設備│硬幣些許、金飾（價│
│九│        │間某日白天，在│          │之鐵窗未關閉之機會，自該窗攀爬踰│值約一萬元）      │
│  │        │彰化縣埔心鄉南│          │越進入上址住宅內（侵入住宅部分未│                  │
│  │        │港村四湳路二五│          │據告訴），再徒手竊取屋內物品    │                  │
│  │        │七號住處      │          │                                │                  │
├─┼────┼───────┼─────┼────────────────┼─────────┤
│二│天○○│於九十三年八月│ Ａ○○○ │天○○徒手自該址住宅屬防閑安全設│電視機一臺、洋酒、│
│十│        │初某日下午三時│          │備之窗戶攀爬踰越進入屋內，並徒手│金幣、家具一組等物│
│  │        │許，在彰化縣二│          │竊取屋內物品                    │品（價值約八萬元）│
│  │        │水鄉合和村山腳│          │                                │                  │
│  │        │路二段四九二巷│          │                                │                  │
│  │        │二十六號住宅  │          │                                │                  │
├─┼────┼───────┼─────┼────────────────┼─────────┤
│二│天○○│於九十三年八月│ 林施秀絹 │天○○與洪富貴共同前往，由天○○│金飾及鑽石一批（價│
│十│洪富貴│九日下午二時許│          │持其所有客觀上足對人之身體構成危│值約三十九萬元）  │
│一│        │，在彰化縣溪湖│          │險屬兇器之起子稍微挪移電動鐵門之│                  │
│  │        │鎮○○路○段五│          │開關（該起子業已丟棄，且該鐵門並│                  │
│  │        │八六號住宅    │          │無毀壞），二人即一同推門進屋行竊│                  │
├─┼────┼───────┼─────┼────────────────┼─────────┤
│二│天○○│於九十三年八月│  辛○○  │天○○與洪富貴共同前往，由洪富貴│金飾三兩、數位相機│
│十│洪富貴│十日下午四時三│          │持不詳何人所有，客觀上足對人之身│、床頭音響及電腦主│
│二│        │十分許，在彰化│          │體構成危險之破壞兇器，破壞該戶住│機各一臺（價值約八│
│  │        │縣埔鹽鄉打廉村│          │宅後門上已附屬於該門扇之門鎖後，│萬元）            │
│  │        │埔打路三三之九│          │二人共同進屋行竊                │                  │
│  │        │號住宅        │          │                                │                  │
├─┼────┼───────┼─────┼────────────────┼─────────┤
│二│天○○│於九十三年八月│  未○○  │天○○與洪富貴共同徒手將該戶住宅│現金四萬八千五百元│
│十│洪富貴│十五日下午三時│          │後屬防閑安全設備之鐵窗空心白鐵管│、美金三百二十元、│
│三│        │三十分許，在彰│          │扳開毀壞後（毀損部分未據告訴），│人民幣一百八十元、│
│  │        │化縣大村鄉加錫│          │自該鐵窗攀爬踰越進入該戶住宅竊取│電腦二臺、數位相機│
│  │        │村加錫二巷十二│          │物品（侵入住宅部分未據告訴），並│一臺、發電機各一臺│
│  │        │之一號住宅    │          │竊取停放在該處之自小客車        │、鑽臺三臺、切割機│
│  │        │              │          │                                │二臺、空氣壓縮機一│
│  │        │              │          │                                │臺、手提袋一個、手│
│  │        │              │          │                                │環一對、戒指六只、│
│  │        │              │          │                                │玉指二只、金牌二只│
│  │        │              │          │                                │及車號Ａ六—三六二│
│  │        │              │          │                                │八號自小客車一輛（│
│  │        │              │          │                                │總價值約三十四萬五│
│  │        │              │          │                                │千一百五十元）    │
├─┼────┼───────┼─────┼────────────────┼─────────┤
│二│天○○│於九十三年八月│  丙○○  │天○○與洪富貴共同前往，並由洪富│點唱機二臺、擴大機│
│十│洪富貴│十六日凌晨三時│          │貴持其所有客觀上足對人之身體構成│及喇叭約十七組（價│
│四│        │許，在彰化縣溪│          │危險，屬兇器之起子一把（無證據證│值約十二萬元）    │
│  │        │湖鎮○○路四六│          │明該起子尚存在），將該戶住宅屬防│                  │
│  │        │三之一號住宅  │          │閑安全設備之鐵窗撬開毀壞後，由洪│                  │
│  │        │              │          │富貴於夜間自該該窗戶攀爬踰越進入│                  │
│  │        │              │          │該住宅，再開啟打門讓天○○進屋，│                  │
│  │        │            │          │共同在屋內竊取搬運物品          │                  │
├─┼────┼───────┼─────┼────────────────┼─────────┤
│二│天○○│於九十三年八月│  丑  ○  │由天○○、洪富貴二人徒手將休閒電│休閒電動車一臺（價│
│十│洪富貴│十七日上午，在│          │動車班上貨車上竊取              │值約二萬四千五百元│
│五│        │彰化縣埔心鄉快│          │                                │）                │
│  │        │速道路二十點九│          │                                │                  │
│  │        │公里處橋下    │          │                                │                  │
├─┼────┼───────┼─────┼────────────────┼─────────┤
│二│天○○│於九十三年八月│  乙  ○  │天○○與洪富貴共同前往，由洪富貴│現金三千元、音響一│
│十│洪富貴│十八日下午四時│          │持乙○家客觀上足對人之身體構成危│臺、電池、香皂、刮│
│六│        │許，在彰化縣埔││險屬兇器之拔釘器，破壞該戶屬防閑│鬍刀等物品（價值約│
│  │        │鹽鄉○○路四０│          │安全設備鐵窗後，天○○、洪富貴二│一萬五千元）      │
│  │        │六號之八住宅  │          │人即自該窗戶共同攀爬踰越進入屋內│                  │
│  │        │              │          │，竊取搬運該屋內物品            │                  │
├─┼────┼───────┼─────┼────────────────┼─────────┤
│二│天○○│於九十三年八月│ 午○○○ │天○○持其所有，客觀上足對人之身│十元硬幣數個      │
│十│        │中旬某日下午三│          │體構成危險之起子扳開大門後（該大│                  │
│七│        │時許，在彰化縣│          │門尚未達毀壞程度，且該起子業已丟│                  │
│  │        │埔鹽鄉南港村埔│          │棄），進入該屋內竊取物品        │                  │
│  │        │菜路三十號住宅│          │                                │                  │
├─┼────┼───────┼─────┼────────────────┼─────────┤
│二│天○○│於九十三年八月│  癸○○  │由天○○與洪富貴共同前往，並推由│攝影機一臺、床頭音│
│十│洪富貴│下旬某日上午九│          │洪富貴持其所有客觀上足對人之身體│響一組、照相機一臺│
│八│        │時許，在彰化縣│          │構成危險屬兇器之破壞剪一把（無證│（價值約五萬元）  │
│  │        │埔鹽鄉太平村番│          │據證明該破壞剪尚存在），毀壞該住│                  │
│  │        │金路三十五之五│          │宅右側屬防閑安全設備之窗戶後，黃│                  │
│  │        │號住宅        │          │家寶、洪富貴二人即自該窗戶攀爬踰│                  │
│  │        │              │          │越進入屋內行竊                  │                  │
├─┼────┼───────┼─────┼────────────────┼─────────┤
│二│天○○│於九十三年八月│  戊○○  │天○○持置放於該住宅外，非其所有│手錶一支、現金三千│
│十│        │間某日下午二時│          │，客觀上足以對人之身體構成危險之│元等物品（價值約四│
│九│        │許，在彰化縣秀│          │鋤頭柄，將該戶屬防閑安全設備之鐵│千元）            │
│  │        │水鄉陝西村下厝│          │窗毀壞敲開，再自該窗攀爬踰越進入│                  │
│  │        │巷三號住宅    │          │屋內，再竊取該屋內物品          │                  │
├─┼────┼───────┼─────┼────────────────┼─────────┤
│三│天○○│於九十三年九月│  壬○○  │天○○於夜間利用該戶後門未上鎖之│現金一萬八千元及點│
│十│        │十二日下午十時│          │機會，侵入該戶住宅徒手行竊      │唱機一臺（價值約五│
│  │        │，在彰化縣溪湖│          │                                │萬餘元）          │
│  │        │鎮○○路二一六│          │                                │                  │
│  │        │號住宅        │          │                                │                  │
├─┼────┼───────┼─────┼────────────────┼─────────┤
│三│天○○│於九十三年九月│  丁○○  │天○○與陳麒全二人共同前往，並由│車號ＣＶ—三二九一│
│十│陳麒全│十三日凌晨一時│          │陳麒全攜帶其所有客觀上足對人之身│號自小客車一部    │
│一│        │許，在彰化縣秀│          │體構成危險之彎狀鐵絲、磨平鐵棒及│                  │
│  │        │水鄉下崙村民生│          │尖嘴鉗等物品，由陳麒全持用上開工│                  │
│  │        │街四三三號前路│          │具下手行竊，天○○即在旁把風    │                  │
│  │        │旁            │          │                                │                  │
└─┴────┴───────┴─────┴────────────────┴─────────┘
